臺灣高等法院刑事判決　　　　　　　　　　　　　九十三年度上易字第一六一九號
　　上　訴　人
　　即　被　告　甲○○原名吳麗.
右上訴人因違反商標法案件，不服臺灣桃園地方法院九十三年度易字第二九六號，中
華民國九十三年七月二十日第一審判決（起訴案號：臺灣桃園地方法院檢察署九十二
年度偵字第八一三六號），提起上訴，本院判決如左：
    主  文
原判決撤銷。
甲○○無罪。
    理  由
一、公訴意旨以：被告甲○○（原名吳麗艮）（簡稱被告）明知「ＨＯＮＭＡ」之商
    標圖樣，業經本間高爾夫股份有限公司（簡稱本間公司）向經濟部中央標準局（
    現改為智慧財產局）申請註冊並取得商標權，竟於民國九十一年十二月間，以鄭
    琇月（另經檢察官為不起訴處分）為收件人，透過聯達國際速運公司（簡稱聯達
    公司）申報自中國大陸進口仿冒「ＨＯＮＭＡ」牌之高爾夫球具一套，準備作為
    在網路上販賣之用，嗣於同年月十八日一時四十分許，為警在中正機場執行檢驗
    時會同海關人員查獲，並扣得前揭仿冒之高爾夫球具一組，因認被告涉有商標法
    第八十二條之意圖販賣而輸入仿冒商標商品罪嫌。
二、按犯罪事實應依證據認定之，無證據不得認定其犯罪事實，刑事訴訟法第一百五
    十四條第二項定有明文。又認定犯罪事實應依證據，為刑事訴訟法所明定，故被
    告否認犯罪事實所持之辯解，縱屬不能成立，仍非有積極證據足以證明其犯罪行
    為，不能遽為有罪之認定；最高法院三十年上字第一八三一號判例，可資參照。
    訊之被告堅決否認右開犯行，辯稱：伊委託大陸永盈公司寄一套高爾夫球頭樣品
    給伊，久等無著，乃依永盈公司告知之貨運公司的電話跟提單號碼，查詢該樣品
    流向，貨運公司說貨有一點問題，伊就留下電話號碼給對方，過了幾天，航警局
    的人說伊涉嫌仿冒球頭的案件，本來以為系爭高爾夫球具為伊所訂購，後來發現
    伊原本訂購並沒有包含球桿部分，且伊名字是「吳麗艮」，但收件人欄寫的是「
    鄭琇月」，且留有「鄭琇月」
    是利用別人姓名進口仿冒的東西，不可能留下自己真實姓名跟電話，又寄到別人
    家，讓警察能追查到等語。
三、經查，公訴人認被告涉有右開罪嫌，無非係以證人即聯達國際速運公司（聯達公
    司）員工廖敏惠之證言、聯達公司運送單影本、本間公司出具之鑑定報告書、商
    標查註表等證據資料，以及扣案之仿冒之高爾夫球具一組，為其主要論據。經查
    ，扣案之高爾夫球具鐵桿一組、木桿三支、推桿一支、球袋一個確係仿冒品，有
    進口派件日報表、聯達公司送貨單、仿冒品鑑定報告書、商品估價表以及照片四
    張在卷可參（參偵查卷第二四頁、第二九頁至第三十一頁、第三五頁至第三七頁
    ）。惟查；（一）、依卷附聯達公司運送單之記載，該運送單收件人欄係記載鄭
    琇月之名字、地址、
    是否確有公訴人所指之犯行，已有可疑；（二）、被告於警方查扣上開仿冒高爾
    夫球具後，雖曾以電話聯絡聯達公司查詢該球具通關情形，業經證人即聯達公司
    員工廖敏惠於偵查中證述明白。惟觀諸該證人於檢察官先證稱：當時自稱姓吳的
    參偵查卷第四九頁反面），又同時證稱：被告打電話來，以提單號碼查詢，伊問
    是否為鄭小姐，被告稱是等語（參同上偵卷），依證人之上開證言，被告忽而自
    稱姓吳，忽而自稱姓鄭，按諸常情，將使對方不能確定身分，如被告確以鄭秀月
    名義進口扣案之仿冒品，實無必要又以吳小姐名義自稱，顯見被告向證人查詢球
    具之通關情形之時，尚不能確定海關扣案之仿冒品是否確為其進口之高爾夫球具
    。是被告辯稱：伊自大陸進口球具，等候未得到消息，而依永盈公司告知之貨運
    公司的電話跟提單號碼，查詢該樣品流向，不知扣案之球具為仿冒品等語，非不
    可信；（三）、扣案之高爾夫球具仿冒品進口名義人鄭琇月本身原即從事高爾夫
    球桿之加工，與被告亦認識等情，並經證人鄭琇月於偵查中結證屬實（參偵查卷
    第四三頁反面、第四四頁正面），檢察官偵查中亦以鄭琇月為共同被告，有偵查
    卷宗資料可資參照，被告與本件系爭仿冒品之收件人即鄭琇月既均從事高爾夫球
    具之行業，則本件扣案之仿冒品之真實收件人可能為鄭琇月，亦有可能為被告，
    本件被告是否確有公訴人所指訴之犯行，既有懷疑，依罪證有疑利於被告之法理
    ，自應為有利被告之認定。綜上三點，本件被告自始至終均否認扣案之仿冒品為
    其所進口，公訴人所提出之證據亦無法使本院確信被告有何輸入仿冒商標商品之
    行為，揆之前揭說明，應認不能證明被告犯罪。
四、原審未仔細推敲案情，遽認被告犯有商標法第八十二條之意圖販賣而輸入仿冒他
    人商標商品罪，於法未合。被告上訴意旨，否認犯罪，為有理由，自應由本院將
    原判決撤銷，另為被告無罪之判決，以免冤抑。
據上論斷，應依刑事訴訟法第三百六十九條第一項前段、第三百六十四條、第三百零
一條第一項前段，判決如主文。
本案經檢察官陳明光到庭執行職務。
中　　　華　　　民　　　國　　九十三　　年　　 十一 　　月　　　十一　　日
                              臺灣高等法院刑事第二十庭
                                  審判長法  官  趙  功  恆
                                        法  官  李  春  地
                                        法  官  鄧  振  球
右正本證明與原本無異。
不得上訴。
                                        書記官  洪  秋  帆
中　　　華　　　民　　　國　　九十三　　年　　 十一 　　月　　 十八 　　日
